WELLINGTON M. DA SILVA

Telefone: 11 965366255

E-mail: wellington.macedo89@outlook.com

LinkedIn: linkedin.com/in/wellington-macedo-8570a640/

Github: github.com/tomwms89/

DESENVOLVEDOR WEB

PERFIL

Através da minha jornada profissional, adquiri sólida experiência em gerenciamento de redes, bem como configuração de servidores físicos ou em cloud via AWS. Sólidos conhecimentos em HTML 5, CSS3, Javascript. Tenho habilidades com ferramentas de edição de imagem e vetor.

EXPERIÊNCIA

TREINAMENTO DESENVOLVEDOR

Qintess (2020 - present)

- Conhecimento em Java
- Projeto com Spring Boot e API
- Utilização da API no projeto com Angular no Front-End

PROGRAMADOR FREELANCER

Freelancer (2016 - 2018)

- Desenvolvimento de landing pages
- Suporte, Manutenção e Ajustes
- Manutenção de site wordpress

HABILIDADES

- Conhecimentos em Java, Spring Boot
- JavaScript
- API Rest
- Conhecimento em pacote Adobe
- Inglês Avançado

EDUCAÇÃO

BOOTCAMP DESENVOLVEDOR FRONT-END ANGULAR Digital Innovation One (2020 - presente)

TECNOLOGIA E INOVAÇÕES PARA WEB **SENAC (2016 - 2017)**

REDES DE COMPUTADORES

FMU (2013 - 2015)